【裁判字號】    95,訴,265
【裁判日期】    950629
【裁判案由】    違反毒品危害防制條例
【裁判全文】
臺灣臺南地方法院刑事判決               95年度訴字第265號
公  訴  人  臺灣臺南地方法院檢察署檢察官
被      告  乙○○
上列被告因違反毒品危害防制條例案件，經檢察官提起公訴（95
年度毒偵字第 211號）暨移送併案審理（臺灣高雄地方法院檢察
署95年度毒偵字第1476號），被告於本院行準備程序中就被訴犯
罪事實為有罪之陳述，本院合議庭裁定由受命法官獨任行簡式審
判程序，判決如下：
    主  文
乙○○連續施用第一級毒品，累犯，處有期徒刑拾月，扣案之第
一級毒品海洛因壹包（毛重零點壹公克）沒收銷燬之，扣案之注
射針筒壹支沒收。
    事  實
一、乙○○曾因違反毒品危害防制條例案件，經本院裁定送勒戒
    處所觀察、勒戒後，認為有繼續施用毒品之傾向，再經本院
    以八十八年度毒聲字第三一六號裁定令入戒治處所施以強制
    戒治，嗣於民國八十八年七月二十九日停止戒治付保護管束
    ，但乙○○於保護管束期間再度施用毒品，經本院以八十八
    年度毒聲字第三二八三號裁定撤銷停止戒治，再度令入戒治
    處所施以強制戒治，於八十九年六月二十八日執行完畢，並
    經臺灣臺南地方法院檢察署檢察官以八十九年度戒毒偵字第
    四七０號為不起訴處分。然乙○○並未戒除毒癮，再度施用
    毒品，又經本院以九十年度毒聲字第八四四號裁定令入戒治
    處所施以強制戒治，於九十一年八月二十二日戒治期滿執行
    完畢；而刑罰部分則經本院以九十年度訴字第五一七號判決
    判處有期徒刑一年四月確定，入監服刑，於九十二年六月十
    九日假釋付保護管束，但嗣後因案撤銷假釋，入監執行殘刑
    ，至九十四年六月十一日縮刑期滿執行完畢。
二、詎乙○○不知悔改，於前開強制戒治處分執行完畢釋放後五
    年內，再度基於施用第一級毒品海洛因之概括犯意，自九十
    四年十二月間某日起至九十五年一月十九日止，連續在其位
    於臺南縣楠西鄉○○村○○路七三號住處內，以針筒注射方
    式施用第一級毒品海洛因多次。嗣於九十四年十二月十四晚
    間六時十分許，員警前往其友人羅宇克位在臺南縣官田鄉○
    ○村○○路○段一九八號住處執行搜索時，適乙○○在場，
    員警經其同意對其採尿送驗，在其尿液中驗出嗎啡陽性反應
    ；另於九十五年一月十九日上午十時五十分許，為警在高雄
    市○○區○○路與立文路路口為警盤查查獲，並扣得第一級
    毒品海洛因一包（毛重０．１公克）及乙○○所有供施用第
    一級毒品海洛因所用之注射針筒一支。員警再度對乙○○採
    尿送驗，其尿液亦呈嗎啡及安非他命陽性反應，而查知上情
    （乙○○施用第二級毒品安非他命部分，業經臺灣高雄地方
    法院以九十五年度簡字第一九五九號判決判處有期徒刑四月
    確定）。
三、案經臺南縣警察局麻豆分局報請臺灣臺南地方法院檢察署檢
    察官偵查起訴暨高雄市政府警察局左營分局報請臺灣高雄地
    方法院檢察署檢察官偵查後移送本院併案審理。
    理  由
一、訊據被告乙○○對於上開事實，均坦承不諱，且其尿液經警
    兩度採集送驗結果，均呈嗎啡陽性反應，有臺南縣警察局麻
    豆分局偵辦刑案採證涉嫌人尿液送驗名冊、長榮大學九十四
    年十二月二十六日出具之確認報告、高雄市政府警察局左營
    分局九十五年度查獲煙毒案件尿液送驗代碼－姓名對照管制
    表、高雄市立凱旋醫院九十五年二月九日出具之濫用藥物尿
    液檢驗報告各一紙在卷可稽（見麻豆分局警卷第五至六頁、
    高雄地檢偵查卷第二六至二七頁）；又被告於九十五年一月
    十九日為警查獲當時扣得之毒品一包經警初步檢驗結果，確
    呈嗎啡、海洛因反應，此有高雄市政府警察局左營分局九十
    五年三月三十日高市警左分偵字第０九五０００六三六０號
    函檢送之毒品檢驗照片二幀在卷可憑（見本院卷第三四至三
    五頁），此外復有鑑驗所餘之第一級毒品海洛因一包暨被告
    所有供其施用第一級毒品海洛因所用之注射針筒一支扣案可
    資佐證，足見被告之自白與事實相符，應可採信。本案事證
    明確，被告犯行已堪認定。
二、查被告曾因違反毒品危害防制條例案件，經本院以九十年度
    毒聲字第八四四號裁定令入戒治處所施以強制戒治，於九十
    一年八月二十二日戒治期滿執行完畢，有臺灣高等法院被告
    全國前案紀錄表在卷可稽，其於前開強制戒治處分執行完畢
    後五年內再度施用第一級毒品海洛因，核其所為，係犯毒品
    危害防制條例第十條第一項之施用第一級毒品罪。被告施用
    第一級毒品海洛因前後持有上開毒品之低度行為，為其施用
    之高度行為所吸收，不另論罪。被告施用第一級毒品海洛因
    多次，其各次施用行為時間緊接，所犯係構成要件相同之罪
    ，顯係基於概括之犯意反覆為之，為連續犯，應依刑法第五
    十六條之規定論以一罪，並加重其刑。檢察官移送併案審理
    部分，雖未據起訴，但與起訴部分有連續犯之裁判上一罪關
    係，本院自應併予審究。末查被告曾因違反毒品危害防制條
    例案件，經本院以九十年度訴字第五一七號判決判處有期徒
    刑一年四月確定，入監服刑，至九十四年六月十一日縮刑期
    滿執行完畢，此同有前引臺灣高等法院被告全國前案紀錄表
    存卷可參，其於前開有期徒刑執行完畢後五年內再犯本案有
    期徒刑以上之罪，為累犯，應依刑法第四十七條之規定加重
    其刑，並遞加重之。爰審酌被告沈迷毒品，經多次觀察、勒
    戒、強制戒治乃至於入監服刑，均無法戒除毒癮，不知戒慎
    ，但被告犯後坦承犯行，態度尚稱良好等一切情狀，量處如
    主文所示之刑，以示懲儆。扣案之毒品一包（毛重０．１公
    克）經警初步檢驗結果確屬第一級毒品海洛因無誤，已如前
    述，應依毒品危害防制條例第十八條第一項前段沒收銷燬之
    ；而扣案之注射針筒一支為被告所有供其施用第一級毒品海
    洛因之物，為其所自承，應依刑法第三十八條第一項第二款
    宣告沒收。
據上論斷，應依刑事訴訟法第二百九十九條第一項前段、第二百
七十三條之一第一項，毒品危害防制條例第十條第一項、第十八
條第一項前段，刑法第十一條前段、第五十六條、第四十七條、
第三十八條第一項第二款，判決如主文。
本案經檢察官甲○○到庭執行職務。
中    華    民    國    95    年    6     月    29    日
                  刑事第十一庭  法  官  周紹武
以上正本證明與原本無異。
如不服本判決，應於判決送達後十日內，向本院提出上訴狀。
                                書記官  鄭佩玉
中    華    民    國    95    年    7     月    3     日
附錄本案論罪科刑法條全文：
毒品危害防制條例第十條第一項
施用第一級毒品者，處六月以上五年以下有期徒刑。


司法院資訊處製作；財團法人民間司法改革基金會備份。
